臺灣高雄地方法院行政訴訟判決
110年度交字第271號
原      告  葛廷富  

被      告  高雄市政府交通局

代  表  人  張淑娟  
訴訟代理人  蘇健義  
上列當事人間交通裁決事件，原告不服被告民國110 年6 月30 
日高市交裁字第32-BUD163093號裁決，提起行政訴訟，本院判決
如下：
    主  文
原告之訴駁回。
訴訟費用新臺幣參佰元由原告負擔。
    事實及理由
一、程序事項：本件為交通裁決事件，依兩造所述各節及卷內資
    料所示，本件事證已臻明確，本院認無經言詞辯論之必要，
    爰依行政訴訟法第237條之7之規定，不經言詞辯論而為判決
    。
二、事實概要：原告駕駛訴外人虹興環保工程有限公司（下稱虹
    興公司）所有車牌號碼00-0000號自用小貨車（下稱系爭車
    輛）於民國110年5月10日8時57分許，在高雄市○○區○○路000
    號附近，因有「在設有禁止臨時停車標線處所臨時停車」之
    違規行為，經民眾檢舉，由高雄市政府警察局鼓山分局（下
    稱舉發機關）員警填掣高市警交相字第BUD163093號舉發違
    反道路交通管理事件通知單（下稱舉發通知單）逕行舉發。
    嗣訴外人虹興公司向被告陳述不服，並向被告告知應歸責人
    為原告，經被告函詢舉發機關後，認原告確有上揭違規行為
    ，乃依道路交通管理處罰條例（下稱處罰條例）第55條第1
    項第3款規定，於110年6月30日開立高市交裁字第32-BUD163
    093號裁決書（下稱原處分），裁處原告「罰鍰新臺幣（下
    同）300元」。原告不服，遂提起行政訴訟。
三、原告主張：伊雖有臨時停車，並未停在黃網線上及處所範圍
    內等語。並聲明：原處分撤銷。
四、被告則以：經檢視採證影片可見:畫面時間08:57:36-右側一
    大樓(郵局旁)出入口前黃網線標線明確，系爭車輛US-7130
    號車後懸部分確實停放於黃色網狀線上，違規事時明確。況
    原告將車輛停放位置係為一大樓旁之出入口，停放於此將影
    響車輛駕駛人之行進動線，對於該處之交通秩序及其他用路
    人之權益難謂無影響重大。即駕駛人有違反道路安全規則所
    定之禁止行為時，即已違反行政法上義務，此項義務之違反
    ，並不以行為人車輛停放黃色網狀線所佔車身比例多寡，或
    停放時間是否為人車輛擁擠時段而有不同。依前揭說明，足
    證原告有「在設有禁止臨時停車處所臨時停車」之違規行為
    ，至為灼然。是原告於前揭時間、地點確有「在設有禁止臨
    時停車標線處所臨時停車」之違規行為，被告據以裁處，洵
    無不合等語，資為抗辯。並聲明：原告之訴駁回。
五、本院之判斷：
  ㈠按「汽車駕駛人，臨時停車有下列情形之一者，處300元以上
    600元以下罰鍰：3、在設有禁止臨時停車標誌、標線處所臨
    時停車。」處罰條例第55條第1項第3款定有明文。次按「汽
    車臨時停車時，應依下列規定：3、設有禁止臨時停車標誌
    、標線處所不得臨時停車。」、「網狀線，用以告示車輛駕
    駛人禁止在設置本標線之範圍內臨時停車。」道路交通安全
    規則第111條第1項第3款、道路交通標誌標線號誌設置規則
    第173條第1項前段亦定有明文。
　㈡經查，原告有事實概要欄所載之交通違規行為一節，有被告
    提出之高雄市政府警察局鼓山分局110年8月26日高市警鼓分
    交字第11072193200號函及採證影片等附卷可稽，並經本院
    當庭勘驗採證影片（檔名：Z00000000000-000MP4），勘驗
    結果為「畫面時間2021/05/1008：57：36-錄US-7130號小貨
    車停放在郵局前面，輪胎雖然沒有壓到黃網線，但後方後懸
    確實有壓到黃色網狀線上，後方有停放機車。」等情，有本
    院111年3月1日勘驗筆錄在卷可查，且依據內政部警政署92
    年10月21日警署交字第0920149705號函釋說明：「車輛停放
    在劃有禁止停車線之路段時，其違規事實即已存在；是以，
    無論車輛停放位置係於紅線內側或外側、或其車體之前(後)
    懸部分已占用紅線範圍，違規行為皆為成立。」、交通部94
    年06月21日交路字第0940006793號函釋說明：「於劃設有禁
    止(臨時)停車線之左、右側道路範圍內均不得停車。」可知
    ，在劃設有禁止(臨時)停車線之左、右側道路範圍均不得停
    車，縱使僅是車體之前(後)懸部分占用到禁止停車線之路段
    亦同，從而，系爭車輛之後懸經本院勘驗後認定確實壓在禁
    止臨時停車之黃色網狀線上，原告之違規事實，即堪認定。
　㈢原告雖主張檢舉人及填單人所採用（無證）的照片，並無套
    用法條、目的之依據云云，惟按道路交通管理處罰條例第7
    條之2、違反道路交通管理事件統一裁罰基準及處理細則第2
    2條第1項、第2項規定中所謂科學儀器，僅需其獲得結果可
    還原現場情形及具有驗證性即為已足。行車紀錄器具錄影功
    能，其獲得結果可還原現場情形及具驗證性，自屬前開規定
    所稱之科學儀器（臺北高等行政法院106年交上字第278號判
    決參照）。本院勘驗舉發機關檢附之檢舉民眾車輛行車紀錄
    器檔案，其畫面顯示自然連續不中斷，時間亦有完整呈現，
    顯可還原系爭車輛違規當時之情形，故檢舉民眾行車紀錄器
    應為道路交通管理處罰條例第7條之2所稱之「科學儀器」，
    是由該行車記錄器影像所擷取之照片自具有同等真實性，得
    作為合法裁決之憑據，而無再調查檢舉民眾行車紀錄器是否
    經檢驗合格之必要性，併予指明。
  ㈣綜上所述，原告於上述時、地確有「在設有禁止臨時停車標
    線處所臨時停車」之違規行為，被告依處罰條例第55條第1
    項第3款規定，以原處分裁處原告「罰鍰300元」，於法有據
    。原告訴請撤銷，為無理由，應予駁回。
六、本件判決基礎已臻明確，兩造其餘攻防方法及訴訟資料經本
    院斟酌後，核與判決結果不生影響，不另一一論述，併此敘
    明。
七、本件第一審裁判費為300元，應由原告負擔，爰確定第一審
    訴訟費用額如主文第2項所示。
據上論結，本件原告之訴為無理由，依行政訴訟法第237條之7、
第237條之8第1項、第237條之9第1項、第236條、第98條第1項本
文，判決如主文。
中　　華　　民　　國　　111 　年　　3 　　月　　31　　日
　　　　　　　　　行政訴訟庭  法  官  吳文婷
上為正本係照原本作成。
如不服本判決，應於判決送達後20日內，向本院提出上訴狀並表
明上訴理由（原判決所違背之法令及其具體內容或依訴訟資料可
認為原判決有違背法令之具體事實），其未載明上訴理由者，應
於提出上訴後20日內向本院補提理由書（上訴狀及上訴理由書均
須按他造人數附繕本，如未按期補提上訴理由書，則逕予駁回上
訴），並應繳納上訴裁判費新臺幣750 元。
中　　華　　民　　國　　111 　年　　3 　　月　　31　　日
                              書記官  洪嘉慧